【裁判字號】    89,上訴,3588
【裁判日期】    891129
【裁判案由】    偽造文書
【裁判全文】
臺灣高等法院刑事判決                          八十九年度上訴字第三五八八號
    上  訴  人
    即  被  告  乙○○
右上訴人因偽造文書案件，不服臺灣板橋地方法院八十九年度訴字第一○二七號，中
華民國八十九年九月十三日第一審判決（起訴案號：臺灣板橋地方法院檢察署八十九
年度偵字第六八四四號）提起上訴，本院判決如左：
    主  文
上訴駁回。
    事  實
一、乙○○曾因偽造文書案件，經本院判處有期徒刑一年二月確定，甫於民國（下同
    ）八十七年五月三十一日假釋期滿未經撤銷，以已執行論，猶不知悔改，因其曾
    積欠中華電信股份有限公司（下稱中華電信公司）電話費，怕無法以自己名義申
    請行動電話門號，竟於八十七年十一月十九日，持其在台北市○○路之「歐騰簽
    證中心」處所取得之甲○○身分證影本，至台北縣三重市○○○路一一一號中華
    電信公司台灣北區電信分公司台北北區營運處附近之刻印店，利用不知情之刻印
    店老闆偽刻甲○○印章一枚，再持該印章及甲○○身分證影本至北區營運處，冒
    稱係甲○○之代理人，代甲○○申請行動電話門號0000000000使用，
    並於行動電話業務申請書之委託書欄上偽簽甲○○簽名，且盜蓋甲○○印章一枚
    後，持之交付予北區營運處，而行使偽造之私文書，足以生損害於中華電信公司
    及甲○○。嗣因乙○○未繳納八十八年四、五、六月電信費共六千五百六十八元
    （已先扣除乙○○申請時所繳納之保證金二千九百元），經中華電信公司向甲○
    ○催繳，甲○○表示並未申請門號0000000000使用，而循線查悉上情
    。乙○○並於原審訊問時，交付其所偽刻之甲○○印章一枚。
二、案經台北市政府警察局大同分局報告台灣板橋地方法院檢察署檢察官偵查起訴。
    理  由
一、右揭犯罪事實，業據被告乙○○於警訊、歷次偵審時坦承無訛，核與被害人甲○
    ○於警訊及偵查中所證述之情節相符，並有被告所偽造之行動電話業務申請書、
    中華電信公司臺灣北區電信分公司帳務處理處通知單、中華電信公司台灣北區電
    信分公司台北北區營運處八十九年五月八日北北營字第８９Ｃ０７００１２１號
    函暨檢附欠繳之八十八年四、五、六月份電信費帳單各一份附卷可稽，及被告所
    偽刻之甲○○印章一枚扣案足憑。是被告自白與事實相符，應堪採信。本件事證
    明確，被告犯行堪予認定。
二、核被告所為，係犯刑法第二百十六條、第二百十條行使偽造私文書罪。被告利用
    不知情之刻印店老闆偽造印章，係間接正犯。被告偽造印章、署押、印文，係偽
    造私文書之部分行為；又偽造私文書後，復持以行使，偽造私文書之低度行為為
    行使私文書之高度行為吸收，均不另論罪。再被告曾因偽造文書案件，經本院判
    處有期徒刑一年二月確定，於八十七年五月三十一日假釋期滿未經撤銷，應以已
    執行論，亦有被告全國前案紀錄表附於本院卷可稽，其於五年內再犯本件有期徒
    刑以上之罪，應依累犯之規定，加重其刑。
三、原審以被告犯罪事證明確，適用刑法第二百十六條、第二百十條、第二百十九條
    、第四十七條，並審酌被告犯罪之動機、手段、所生之危害，事後坦承犯行，而
    將所積欠之電話費均繳納完畢，有電信費收據三張附卷（見原審卷，第五七頁正
    面）可參，顯有悔意等一切情狀，量處被告有期徒刑四月。復說明被告所提出偽
    造之甲○○印章一枚及於行動電話業務申請書委託書欄上偽造之甲○○簽名、印
    文各一枚均依法宣告沒收。經核其認事用法並無不合，量刑亦屬妥適，被告上訴
    意旨徒以處刑過重爭執原審裁量權之適法行使，為無理由，應予駁回。
據上論斷，應依刑事訴訟法第三百六十八條，判決如主文。
本案經檢察官覃正祥到庭執行職務。
中    華    民    國    八十九    年      十一      月      二十九      日
                              臺灣高等法院刑事第二庭
                                  審判長法  官  戴  章  甫
                                        法  官  林  銓  正
                                        法  官  黃  金  富
右正本證明與原本無異。
如不服本判決應於收受送達後十日內向本院提出上訴書狀，其未敘述上訴之理由者並
得於提起上訴後十日內向本院補提理由書（均須按他造當事人之人數附繕本）。
                                        書記官  江  采  廷
中    華    民    國    八十九    年     十一       月      三十        日
附錄：本判決論罪科刑法條全文
刑法第二百十條
偽造、變造私文書，足以生損害於公眾或他人者，處五年以下有期徒刑。
刑法第二百十六條
行使第二百十條至第二百十五條之文書者，依偽造、變造文書或登載不實事項或使登
載不實事項之規定處斷。


司法院資訊處製作；財團法人民間司法改革基金會備份。
